臺灣雲林地方法院刑事判決　　　　　　 96年度訴字第113號
公　訴　人　臺灣雲林地方法院檢察署檢察官
被　　　告　丙○○
　　　　　　甲○○
上列被告等因搶奪案件，經檢察官提起公訴（96年度偵字第705
號），嗣因被告就被訴事實為有罪之陳述，經本院合議庭裁定由
受命法官獨任適用簡式審判程序審理，判決如下：
    主  文
丙○○共同意圖為自己不法之所有，而搶奪他人之動產，累犯，
處有期徒刑拾壹月，口罩貳個、十字起子壹支均沒收；又共同意
圖為自己不法之所有，而搶奪他人之動產，累犯，處有期徒刑拾
壹月，口罩貳個、十字起子壹支均沒收。應執行有期徒刑壹年捌
月，口罩貳個、十字起子壹支均沒收。
甲○○共同意圖為自己不法之所有，而搶奪他人之動產，處有期
徒刑拾月，口罩貳個、十字起子壹支均沒收；又共同意圖為自己
不法之所有，而搶奪他人之動產，處有期徒刑拾月，口罩貳個、
十字起子壹支均沒收。應執行有期徒刑壹年陸月，口罩貳個、十
字起子壹支均沒收。
    事  實
一、丙○○前因搶奪案件，經本院以92年度少訴字第1 號判處有
    期徒刑1 年確定；又因違反毒品危害防制條例案件，經臺灣
    臺南地方法院以93年度簡字第1841號判處有期徒刑2 月確定
    ，上開案件經定應執行刑為有期徒刑1 年1 月確定，入監服
    刑後，甫於民國93年8 月31日執行完畢。詎仍不知悔改，竟
    與甲○○共同基於意圖為自己不法所有之犯意聯絡，於96年
    1 月25日上午，先由丙○○在甲○○位於雲林縣臺西鄉蚊港
    村三姓99之1 號之住處，以丙○○所有之十字起子1 支卸下
    丙○○所有之車牌號碼NSV-762 號重型機車之車牌後，再由
    甲○○騎乘該車搭載丙○○沿途找尋搶奪目標，並均以口罩
    掩飾面容，嗣於同日下午2 時許，行經雲林縣虎尾鎮○○里
    ○○路與復興路之交岔路口時，乘乙○○徒步行走而不及防
    備之際，由丙○○徒手自後方扯下其掛在左肩上之皮包1 只
    【內有現金新臺幣（下同）1 千餘元、郵局及彰化銀行提款
    卡各1 張、台新及匯豐銀行信用卡各1 張、身分證及健保卡
    各1 張、郵局及國泰世華銀行存摺各一本、插卡使用000000
    0000號門號之行動電話1 支、鑰匙1 串、印章1 個等物】，
    得手後即加速逃逸，並朋分行搶所得現金後，將其餘物品丟
    棄在西螺鎮吳厝橋大排水溝中。丙○○、甲○○食髓知味，
    復共同基於意圖為自己不法所有之犯意聯絡，於同年月28日
    中午12時20分許，在雲林縣崙背鄉○○村○○路30號前，以
    相同方式，自丁○○後方下手搶得其肩上之皮包1 只（內有
    現金5 千餘元、服務證、身分證、健保卡、行車執照、駕駛
    執照各1 張、信用卡4 張、提款卡2 張、健保卡3 張及插卡
    使用0000000000號門號之行動電話1 支等物）後加速逃逸，
    並朋分行搶所得現金及行動電話後，將其餘物品丟棄在崙背
    鄉豐榮村第154 號縣道第10公里處之排水溝旁。嗣經乙○○
    、丁○○報案後，為警循線於96年1 月28日晚上6 時30分許
    ，至甲○○上開住處查獲丙○○、甲○○，並扣得其等行搶
    前拆卸車牌所用之十字起子1 支、行搶時所戴口罩2 個及丁○○之行動電話1 支等物，2 人再帶同警方至崙背鄉豐榮村
    第154 號縣道第10公里處之排水溝旁起出其等所丟棄之丁○○遭搶物品。
二、案經雲林縣警察局西螺分局報告臺灣雲林地方法院檢察署檢
    察官偵查起訴。
    理  由
一、按本件被告丙○○、甲○○所犯均係死刑、無期徒刑、最輕
    本刑為3 年以上有期徒刑以外之罪，其等於準備程序就前揭
    被訴事實均為有罪之陳述，經受命法官告知簡式審判程序之
    旨，並聽取其等與公訴人之意見後，本院認無不得或不宜改
    依簡式審判程序進行之情事，依刑事訴訟法第273 條之1 第
    1 項、第284 條之1 規定，裁定本件由受命法官獨任進行簡
    式審判程序，合先敘明。
二、上揭犯罪事實，業據被告2 人於警詢、偵訊及本院審理中均
    坦承不諱且互核一致，並與被害人乙○○、丁○○於警詢中
    之指訴，及目擊證人即丁○○之夫呂明自於警詢中之證述均
    相符，此外，復有贓物認領保管單1 紙、機車、車牌、扣案
    物、起出贓物、監視器翻拍畫面等照片共16張附卷可稽，及
    口罩2 個、十字起子1 支扣案可證，綜上足認，被告2 人前
    揭自白與事實相符，應堪採為被告2 人有罪之證據，本案事
    證明確，被告2 人上開搶奪犯行，均堪認定。
三、核被告2 人所為，均係犯刑法第325 條第1 項之搶奪罪。又
    被告2 人就上開犯行，均有犯意聯絡及行為分擔，均為共同
    正犯。再其等先後2 次搶奪犯行，犯意個別，時間、地點不
    同，為個別獨立之搶奪行為，均應分論併罰。又查被告丙○○前因搶奪案件，經本院以92年度少訴字第1 號判處有期徒
    刑1 年確定；又因違反毒品危害防制條例案件，經臺灣臺南
    地方法院以93年度簡字第1841號判處有期徒刑2 月確定，上
    開案件經定應執行刑為有期徒刑1 年1 月確定，入監服刑後
    ，甫於93年8 月31日執行完畢，有被告丙○○之臺灣高等法
    院被告前案紀錄表1 份在卷可佐，其受有期徒刑之執行完畢
    後，5 年以內故意再犯本件均為有期徒刑以上刑之罪，均為
    累犯，應依刑法第47條第1 項規定加重其刑。爰審酌被告2
    人正值青年，且被告丙○○前已有搶奪前科，被告甲○○則
    於95年8 月間，因涉嫌強盜案件為警查獲，現正由本院審理
    中，亦有被告甲○○之臺灣高等法院被告前案紀錄表1 份在
    卷可查，竟均不知省悟，不思以合法途徑獲取財物，而以飛
    車搶奪之方式，強取獨行女子之財物，犯案共計2 件，造成
    被害人之財產損失及心理傷害，對社會治安之危害非小，惟
    念其等犯後均坦承犯行，態度尚佳，且均因肢障而領有身心
    障礙手冊，有身心障礙手冊影本2 紙在卷可參，謀生不易等
    一切情狀，因認檢察官之求刑尚屬過重，各量處如主文所示
    之刑。又扣案口罩2 個，分屬被告2 人所有，且係供被告2
    人行搶時掩飾面容所用之物，業據被告2 人供承在卷，足認
    係供被告2 人犯罪所用之物；另扣案十字起子1 支，係被告
    丙○○所有之物，且係供被告2 人行搶前拆卸車牌所用之物
    ，亦據被告2 人供承在卷，足認係供被告2 人犯罪預備之物
    ，在共犯責任範圍內，爰均依刑法第38條第1 項第2 款規定
    宣告沒收。至扣案被告甲○○所有之眼鏡1 副、藍色外衣1
    件及被告丙○○所有之咖啡色外衣1 件等物，雖係其等犯案
    時所穿戴之衣物，惟與本件搶奪犯行並無必然關係，均難認
    係供其等犯罪所用之物，故不予宣告沒收，附此敘明。
據上論斷，應依刑事訴訟法273 條之1 第1 項、第284 條之1 、
第299 條第1 項前段，刑法第28條、第325 條第1 項、第47條第
1 項、第51條第5 款、第9 款、第38條第1 項第2 款，判決如主
文。
本案經檢察官李明哲到庭執行職務。
中　　華　　民　　國　　96　　年　　3 　　月　　19　　日
                  刑事第一庭    法  官    王雅苑
以上正本證明與原本無異。
如不服本判決，應於判決收受後10日內，向本院提出上訴狀（須
附繕本）。
                                書記官    譚系媛
中　　華　　民　　國　　96　　年　　3 　　月　　21　　日
附錄本案論罪科刑法條全文：
中華民國刑法第325 條第1 項
意圖為自己或第三人不法之所有，而搶奪他人之動產者，處6 月
以上5 年以下有期徒刑。
